【裁判字號】    98,抗,257
【裁判日期】    980227
【裁判案由】    假扣押
【裁判全文】
臺灣高等法院民事裁定                   98年度抗字第257號
抗  告  人  乙○○
上列抗告人與相對人甲○○間假扣押事件，對於中華民國97年10
月17日臺灣臺北地方法院97年度裁全字第8731號裁定，提起抗告
，本院裁定如下：
    主  文
抗告駁回。
抗告費用由抗告人負擔。
    理  由
一、原裁定意旨略以：抗告人就假扣押之原因，即日後有如何不
    能強制執行或甚難執行之虞或應在外國為強制執行之情形，
    並未提出可使法院信其主張為真實之證據，尚難認抗告人就
    假扣押之原因已盡釋明之責，應認無就金錢之請求保全強制
    執行之必要等語，駁回抗告人之聲請。
二、抗告意旨略以：抗告人原與楊淑齡為資金借貸關係，由楊淑
    齡提供其名下及信託陳惠智名下之不動產各一筆作為資金借
    貸擔保，然於詐得資金後旋即陸續跳票，抗告人不甘損失慘
    重，遂向楊淑齡及陳惠智提起詐欺告訴，抗告人與楊淑齡達
    成和解後，楊淑齡不知反省，再次佯稱已找妥買主買信託於
    陳惠智名下位於新店市○○段不動產一戶，並將買主甲○○
    支付新台幣80萬元提款條、存摺等交與抗告人交換陳惠智名
    下之權狀正本以便完成過戶，豈知該不動產早已完成過戶給
    其男友甲○○，資金帳戶亦早提領一空，抗告人遭詐騙，而
    登記於甲○○名下坐落於新店市○○段之不動產係其不法所
    得，為免抗告人因訴訟曠日費時而給予甲○○有機會變賣逃
    避賠償責任。然原裁定不察，駁回抗告人之聲請，為此提起
    抗告，請求廢棄原裁定，准予假扣押。
三、按債權人就金錢請求或得易為金錢請求之請求，欲保全強制
    執行者，得聲請假扣押。假扣押，非有日後不能強制執行或
    甚難執行之虞者，不得為之。請求及假扣押之原因，應釋明
    之；前項釋明如有不足，而債權人陳明願供擔保或法院認為
    適當者，法院得定相當之擔保，命供擔保後為假扣押，為民
    事訴訟法第522條第1項、第523條及第526條第1項、第2項所
    明定。是以債權人聲請假扣押，應就其請求及假扣押之原因
    ，加以釋明，釋明如有不足，而債權人陳明願供擔保或法院
    認為適當者，法院得定相當之擔保者，命供擔保後為假扣押
    。供擔保係補釋明之不足，並非可以代替釋明，債權人之釋
    明責任，未因可供擔保而免除，故債權人就其請求及假扣押
    之原因如未提出證據以為釋明，即非釋明不足，法院自不得
    命供擔保後為假扣押。
四、經查，本件抗告人就其對相對人有假扣押之請求，固提出協
    議書、退票理由單、和解書、臺灣板橋地方法院檢察署檢察
    官不起訴處分書、切結書、建物所有權狀、誠泰銀行存摺、
    取款條、刑事告訴狀、土地及建物登記謄本等件為證。惟就
    假扣押之原因，即有何日後不能強制執行或甚難執行之虞之
    情事，並未依法提出釋明。經本院函通知抗告人於文到5日
    內補正，抗告人已於98年2月18日收受通知，此有送達證書
    附卷可稽，抗告人迄未就假扣押原因為釋明，尚難認其聲請
    符合假扣押之要件。從而，原法院裁定駁回抗告人之聲請，
    核無不合。抗告意旨指摘原裁定不當，求予廢棄，為無理由
    ，應予駁回。
五、據上論結，本件抗告為無理由，爰裁定如主文。
中    華    民    國    98    年    2     月    27    日
                    民事第十三庭
                        審判長法  官  黃騰耀
                              法  官  周舒雁
                              法  官  陳姿岑
正本係照原本作成。
不得抗告。
中    華    民    國    98    年    3     月    3     日
                              書記官  黃慶霽


司法院資訊處製作；財團法人民間司法改革基金會備份。
